NGÔ MỘNG THỦY LINH

Administration Staff



Trong thời gian ngắn tôi muốn vận dụng kỹ năng và kinh nghiệm của mình để thích ứng và hoàn thành tốt nhiêm vu được giao trong môi trường mới.

Về lâu dài, mong muốn được học hỏi và phát huy hết tiềm năng của mình, mang lại nhiều giá trị cho công ty và nhanh chóng thăng tiến trong 5 năm tiếp theo.

TP. Thủ Đức / 0914.074.059 / linhjob111@gmail.com

KINH NGHIỆM

Thưc tế

Công ty TNHH Eurofins Sắc Ký Hải Đăng – Sales Admin

09/2024 – hiện tại

- Thực hiện các thủ tục, hợp đồng, giấy tờ của bộ phận kinh doanh.
- Tổng hợp báo cáo: danh sách khách hàng, tỷ lệ báo giá thành công, hợp đồng đã ký và hết hạn.
- Điều phối, sắp xếp shipper đến lấy hàng và theo dõi công nợ của khách hàng.
- Tư vấn dịch vụ kiểm nghiệm thực phẩm cho khoảng 30 khách hàng.
- Làm báo giá kiểm nghiệm cho khách hàng trường học, hộ kinh doanh.
- Hỗ trợ các cuộc họp, các buổi đào tạo của phòng ban.
- Xử lý phí công tác và các chi phí phát sinh của bộ phận.

Công Ty TNHH Lê Trung Thiên – QC thời vụ

05/2024 - 08/2024

- Kiểm tra chất lượng nguyên liệu đầu vào.
- Ghi chép, đánh giá tỷ lệ hư hỏng.
- Giám sát và quản lí trưc tiếp hơn 50 công nhân.
- Phối hợp với các bộ phận khác để sắp xếp công việc.

Nội thất Kim Cương Plastic – Marketing part-time

12/2023 - 05/2024

- Quản lý fanpage có 10.000 người theo dối.
- Đăng bài, tạo nội dung dưới dạng hình ảnh và video 3 lần/tuần.
- Quản lí website có hơn 200 sản phẩm.
- Viết nội dung miêu tả cho từng sản phẩm.

Red coffee – Nhân viên bán hàng

- Rèn luyện được khả năng chịu áp lực cao.
- Nâng cao tính kỉ luật, tỉ mỉ trong công việc.
- Trao dồi kỹ năng thuyết phục và chăm sóc khách hàng.

HOC VẤN

Trường Đại học Nông Lâm Thành phố Hồ Chí Minh (NLU)

Công nghệ thực phẩm – Kỹ sư Chuyên ngành: Vi sinh thực phẩm 2020 - 2024 GPA 3.34/4.0

KỸ NĂNG LÀM VIỆC

- Tiếng anh giao tiếp (700+ in TOEIC test).
- Giao tiếp giữa các bên liên quan.
- Làm việc nhóm.
- Quản lí thời gian.
- Sử dụng thành thạo các phần mềm hỗ trợ CMR, Trello, Microsoft Teams, Canva,...
- Tin học văn phòng (MS Office, Google Workspace)
- Kĩ năng chăm sóc khách hàng
- Khả năng thích ứng, linh hoạt
- Tinh thần trách nhiệm cao
- Tính kỉ luật

12/2022 05/20

06/2023 – 11/2023